臺灣新竹地方法院刑事判決
公　訴　人　臺灣新竹地方法院檢察署檢察官
被　　　告　甲○○
上列被告因違反毒品危害防制條例案件，經檢察官提起公訴（94
年度毒偵字第207、784號），經本院合議庭裁定進行簡式審判程
序，判決如下：
    主  文
甲○○連續施用第二級毒品，累犯，處有期徒刑陸月，如易科罰
金，以佰元折算壹日。
扣案之第二級毒品安非他命貳包（含包裝塑膠袋共重壹點零公克
），沒收銷燬之；吸食器壹組，沒收。
    事  實
一、(一)甲○○前有違反麻醉藥品管理條例、肅清煙毒條例等罪之
      前科紀錄，最近一次因違反毒品危害防制條例之施用第一
      、二級毒品案件，經本院以90年度訴字第455號、91年度
      竹簡字第106號刑事判決分別判處有期徒刑8月、6月確定
      ，上開2案件並經本院92年度聲字第176號刑事裁定定應執
      行刑為有期徒刑1年1月確定，於民國92年8月29日縮刑期
      滿執行完畢。
    (二)又甲○○前因違反毒品危害防制條例案件，經本院以88年
      度毒聲字第1174號裁定送觀察、勒戒後，認有繼續施用毒
      品之傾向，經本院以88年度毒聲字第1489號裁定送強制戒
      治，嗣因強制戒治屆滿3月且成效評定為合格，又經本院
      89年度毒聲字第243號裁定停止戒治出所，交付保護管束
      ，嗣甲○○於保護管束期間因違反保護管束情節重大，再
      由本院以89年度毒聲字第1697號裁定撤銷停止戒治，令入
      戒治處所續行戒治，迄90年1月12日戒治期滿，經臺灣新
      竹地方法院檢察署檢察官以90年度戒毒偵字第16號為不起
      訴處分確定。再因施用第一、二級毒品，經臺灣新竹地方
      法院檢察署檢察官起訴並聲請強制戒治，經本院以90年度
      毒聲字第1096號裁定送強制戒治，及以90年度訴字第455
      號、91年度竹簡字第106號分別判處有期徒刑8月、6月確
      定，於91年7月2日保護管束期滿。
    (三)詎其猶不知悔改，於前案強制戒治執行完畢後5年內，復
      基於施用第二級毒品安非他命之概括犯意，自94年1月初
      某日日起至同年3月20日止，在新竹市○區○○街26巷40
      號住處，以將第二級毒品安非他命放在玻璃球吸食器內，
      自下以火燒烤成煙，用口、鼻吸入方式，平均1、2天施用
      1次，非法施用第二級毒品安非他命多次，為警分別於(1)9
      4年1月14日下午2時25分許，在上開住處查獲，並經甲○
      ○同意搜索後，在上址扣得第二級毒品安非他命1包（含
      包裝塑膠袋重0.5公克）、吸食器1組。於(2)94年3月21日
      晚上10時許，在上開住處前為警查獲，並自其身上扣得第
      二級毒品安非他命1包（含包裝塑膠袋重0.5公克）。
二、案經新竹市警察局移送臺灣新竹地方法院檢察署檢察官偵查
    起訴。
    理　由
一、認定犯罪事實所憑之證據及其認定之理由：
  (一)、本件被告甲○○所犯連續施用第二級毒品罪，非死刑、無
      期徒刑、最輕本刑為3年以上有期徒刑之罪，或非高等法
      院管轄第一審之案件，被告於本院準備程序進行中，就被
      訴事實為有罪之陳述，經本院合議庭評議結果認合於新修
      正刑事訴訟法第273條之1第1項之規定，裁定進行簡式審
      判程序，合先敘明。
  (二)、上揭事實，業據被告甲○○於警詢、偵查及本院審理時坦
      承不諱。
  (三)、又被告甲○○於分別於94年1月14日下午4時10分許、於94
      年3月22日上午8時30分許為警查獲後在警局親自採集之尿
      液經送檢驗結果，均呈現毒品安非他命、甲基安非他命陽
      性反應，新竹市衛生局衛檢字第997號不法藥物尿液初步
      篩檢報告書、94年3月29日臺灣檢驗科技股份有限公司濫
      用藥物尿液檢驗報告各1紙及新竹市警察局尿液送驗受檢
      人姓名代號對照表2份在卷可稽，此外，復有查獲之現場
      照片5幀、第二級毒品安非他命2包（含包裝塑膠袋共重
      1.0 公克）、吸食器1組扣案可資佐證。
  (四)、查被告甲○○前因違反毒品危害防制條例案件，經本院以
      88年度毒聲字第1174號裁定送觀察、勒戒後，認有繼續施
      用毒品之傾向，經本院以88年度毒聲字第1489號裁定送強
      制戒治，嗣因強制戒治屆滿3月且成效評定為合格，又經
      本院89年度毒聲字第243號裁定停止戒治出所，交付保護
      管束，嗣甲○○於保護管束期間因違反保護管束情節重大
      ，再由本院以89年度毒聲字第1697號裁定撤銷停止戒治，
      令入戒治處所續行戒治，迄90年1月12日戒治期滿，經臺
      灣新竹地方法院檢察署檢察官以90年度戒毒偵字第16號為
      不起訴處分確定。再因施用第一、二級毒品，經臺灣新竹
      地方法院檢察署檢察官起訴並聲請強制戒治，經本院以90
      年度毒聲字第1096號裁定送強制戒治，及以90年度訴字第
      455號、91年度竹簡字第106號分別判處有期徒刑8月、6月
      ，於91年7月2日保護管束期滿，此亦有臺灣新竹地方法院
      檢察署刑案資料查註紀錄表及全國施用毒品案件紀錄表暨
      臺灣高等法院被告前案紀錄表各1份在卷可參。
  (五)、綜上，上開補強證據確足資擔保被告甲○○任意性自白之
      真實，而使本院確信被告甲○○確有施用連續第二級毒品
      安非他命犯行之確信，被告犯行堪以認定。
二、論罪、科刑與適用法律：
  (一)、論罪：
  １、核被告甲○○所為，係犯毒品危害防制條例第10條第2項
      之施用第二級毒品罪。
  ２、其持有第二級毒品安非他命之低度行為為施用第二級毒品
      安非他命之高度行為所吸收，不另論罪。
  ３、被告多次施用第二級毒品安非他命之行為，時間緊接，犯
      罪構成要件相同，顯係出於概括之犯意為之，應依連續犯
      之規定論以一罪，並依法加重其刑。
  ４、又被告甲○○前有違反麻醉藥品管理條例、肅清煙毒條例
      等罪之前科紀錄，最近一次因違反毒品危害防制條例之施
      用第一、二級毒品案件，經本院以90年度訴字第455號、9
      1年度竹簡字第106號刑事判決分別判處有期徒刑8月、6月
      確定，上開2案件並經本院92年度聲字第176號刑事裁定定
      應執行刑為有期徒刑1年1月確定，於92年8月29日縮刑期
      滿執行完畢，此有臺灣新竹地方法院檢察署刑案資料查註
      紀錄表及臺灣高等法院被告前案紀錄表各1份在卷可佐，
      其於5年以內再犯本件有期徒刑以上之罪，為累犯，應依
      刑法第47條規定加重其刑，並遞加重之。
  (二)、科刑：
  １、爰審酌安非他命足以危害施用者之神經中樞，使施用者產
      生幻聽及幻想之症狀，對施用者之健康產生不良之影響，
      同時因幻聽及幻想結果亦可能使施用者對周遭之人施暴，
      對公共秩序產生危害，且被告甲○○前因違反毒品危害防
      制條例案件及因施用毒品，經觀察勒戒、強制戒治後，猶
      不知自制，竟再施用足以導致精神障礙及生命危險之成癮
      性毒品，顯無悔改之意，兼以施用毒品所生危害以自戕健
      康為主，及其施用之次數，犯後態度尚稱良好，又在接受
      中華病患照顧服務協會辦理之照顧服務員訓練課程，業已
      覓得看護中心之工作，此有結業證明書、看護中心之工作
      證影本附卷足憑，為期被告能回歸正常生活，安心工作，
      不再施用毒品等一切情狀，量處如主文所示之刑，並諭知
      易科罰金之折算標準。
  ２、扣案之第二級毒品安非他命2包（含包裝塑膠袋共重1.0公
      克），為違禁物，不問屬於犯人與否，應依毒品危害防制
      條例第18條第1項前段之規定，沒收銷燬之。至扣案之吸
      食器1組，係供被告非法施用第二級毒品所用之物，且為
      被告所有，業據其陳明在卷，爰依刑法第38條第1項第2款
      規定，諭知沒收。
據上論斷，爰依刑事訴訟法第273條之1第1項、第299條第1項前
段，毒品危害防制條例第10條第2項、第18條第1項前段，刑法第
11條前段、第56條、第41條第1項、第47條、第38條第1項第2款
，罰金罰鍰提高標準條例第2條，判決如主文。
本案經檢察官陳宏兆到庭執行職務
中　　華　　民　　國　　94　　年　　6 　　月　　30　　日
                    刑事第二庭    法  官  林秋宜
以上正本證明與原本無異。
如不服本判決，應於判決送達後10日內向本院提出上訴狀（應附
繕本），上訴於臺灣高等法院。
中　　華　　民　　國　　94　　年　　6 　　月　　30　　日
                                  書記官  吳美雲
附錄本案論罪科刑法條：
毒品危害防制條例第10條第2項
施用第二級毒品者，處三年以下有期徒刑。
